臺灣桃園地方法院刑事判決　　　　　　　 94年度簡字第240號
公　訴　人　臺灣桃園地方法院檢察署檢察官
被　　　告　甲○○
上列被告因妨害自由等案件，經檢察官提起公訴（93年度偵字第
3727號），被告於本院審理時自白犯罪，經本院合議庭認為宜改
以簡易判決處刑，逕以簡易判決處刑如下：
    主      文
甲○○以非法方法，剝奪人之行動自由，累犯，處有期徒刑肆月
，如易科罰金，以佰元折算壹日，扣案之瓦斯桶壹個沒收；又
因過失以煤氣炸燬汽車，致生公共危險，累犯，處拘役拾日，
如易科罰金以佰元折算壹日。
    事實及理由
一、甲○○前於民國88年間因公共危險案件，經本院於89年8 月
    18日以89年度壢交簡字第11 9號判決判處有期徒刑3 月確定
    ；又於88年間因違反毒品危害防制條例案件，經本院於89年
    5 月8 日以89年度壢簡字第9 號判決判處有期徒刑3 月確定
    ；復於89年間因恐嚇案件，經本院於89年9 月25日以89年度
    易字第692 號判決判處有期徒刑5 月，並宣告緩刑3 年確定
    ，嗣經撤銷緩刑；再於89年間因違反毒品危害防制條例案件
    ，經本院於90年3 月16日以89年度易字第3239號判決判處有
    期徒刑6 月確定，上開四案接續執行，於91年4 月30日縮短
    刑期假釋出監，並於91年9 月3 日假釋期滿，假釋未經撤銷
    而視為執行完畢（構成累犯）。詎猶不思警惕，復於93年2
    月20日10時45分許，駕駛車號4402-FT 號自用小客車至桃園
    縣平鎮市雙連里70之14號「香蕉園休閒廣場」，向乙○○表
    明欲找該店之老闆，因乙○○告知老闆不在，竟基於妨害自
    由之犯意，出手強拉乙○○坐入上揭自用小客車之右前座，
    並將其兩手之衣袖互綁，使之無法開啟任意車門離去，繼而
    驅車前往平鎮市○○○路70之1 號，而以此非法方法剝奪乙
    ○○之行動自由，且於行駛途中以「若找不到其老闆時，即
    引爆位於車內後座之瓦斯桶」等語恫嚇乙○○，使之心生畏
    怖，致生危害於安全。迨甲○○駛抵平鎮市○○○路70之1
    號前時，因該車之停放位置距住宅甚近，且有搭載人員，本
    應注意車內之易燃物品，以免致生公共危險，而依當時之狀
    態，並無不能注意之情事，竟疏未注意置於該車後座之瓦斯
    桶，已有漏逸煤氣之現象，仍於同日10時55分許，使用打火
    機點煙，適車內之瓦斯已達一定之濃度，遂於打火機點燃之
    際，造成氣爆，因而燒燬前揭車輛，使乙○○受有臉部及兩
    手燒燙傷之傷害（過失傷害部分，業據告訴人乙○○撤回告
    訴），致生公共危險。嗣經警據報於同日11時許前來查獲，
    並扣得甲○○所有供犯罪所用之瓦斯桶1 個，始悉上情。
二、上揭犯罪事實，業據被告甲○○於本院審理時坦承不諱，核
    與證人即告訴人乙○○於審理中指訴之情節相符，且有照片
    10張在卷可稽，並有打火機1 只及瓦斯桶1 個扣案可資佐證
    。是本件事證明確，被告犯行洵堪認定，應予依法論科。
三、核被告甲○○所為，係犯刑法第302 條第1 項之以非法方法
    剝奪他人行動自由罪及同法第176 條、第175 條第3 項之因
    過失以煤氣炸燬汽車罪。又被告因過失以煤氣所炸燬之汽車
    ，僅為一般自用小客車，此有車籍作業系統- 查詢認可資料
    1 紙在卷可憑，顯非供公眾運輸之用，是公訴人認係被告係
    犯刑法第176 條、第173 條第2 項之罪名，尚有未洽，起訴
    法條應予變更。另被告以非法方法，剝奪被害人乙○○之行
    動自由後，對告訴人施以言詞恐嚇部分，因刑法第302 條第
    1 項之罪，原包括以其他非法方法剝奪人之行動自由而言，
    所謂非法方法當然包括強暴脅迫等情事在內，被告於妨害自
    由行為繼續中，以上開言詞恫嚇被害人，自屬包含於妨害行
    動自由之同一意念之中，縱其所為，合於刑法第305 條恐嚇
    危害安全之情形，仍應視為剝奪行動自由之部分行為，不另
    論罪，公訴人就被告此部分行為，分別論以恐嚇罪及妨害自
    由罪，並指該二罪間有方法結果之牽連關係，亦非允洽。被
    告所犯上開剝奪他人行動自由罪及因過失以煤氣炸燬汽車罪
    ，一為過失犯，一為故意犯，構成要件不同，其故意犯部分
    則係另行起意，應予分論併罰。再被告有如事實欄所述之科
    刑及執行紀錄，有臺灣桃園地方法院檢察署刑案資料查註紀
    錄表及臺灣高等法院被告全國前案紀錄表各1 份可按，其前
    受有期徒刑之執行完畢，於5 年以內再犯本件有期徒刑以上
    之各罪，均為累犯，應依刑法第47條之規定，加重其刑。
四、又本件係檢察官依通常程序起訴之案件，然被告於本院訊問
    時已自白犯罪，併表示願意接受如主文所示之刑，檢察官亦
    同意之，而向本院為上開量刑之請求。本院審酌被告之素行
    、犯罪動機、目的、手段、所生危害非輕，惟犯罪後已坦承
    犯行，並與告訴人和解，賠償告訴人新臺幣（下同）35,000
    元，有和解書2 份在卷可參，足見其犯後態度良好等一切情
    狀，認檢察官之求刑為適當，故不經通常審判程序，逕以簡
    易判決處刑，而量處如主文所示之刑，併諭知易科罰金之折
    算標準，以資懲儆。至扣案之瓦斯桶1 個，業據被告於警詢
    中供明為其所有，且係供其犯妨害自由罪所用之物，應依刑
    法第38條第1 項第2 款之規定，於被告妨害自由罪之主文項
    下宣告沒收。另查扣之西瓜刀1 把，雖係案外人李鳳鳴於氣
    爆現場所拾獲，然被告並未持以供本件犯罪所用，既據證人
    乙○○於審理時證述在卷，依法自不得宣告沒收；而扣案之
    打火機1 只，被告固於用以點燃香煙時，不慎引爆車內瓦斯
    ，惟此部分並非故意犯罪，且該打火機原為被告吸煙所用，
    僅於偶發事件中成為犯罪工具，本院審酌上揭各情暨衡諸比
    例原則，認無沒收之必要，故不為沒收之諭知，附此敘明。
五、本院所為上揭刑之宣告，在檢察官依被告意願所請求科刑範
    圍內，依刑事訴訟法第455 條之1 第2 項規定，檢察官及被
    告均不得上訴。
六、公訴意旨另以：被告甲○○因上開瓦斯氣爆事件，致乙○○
    受有臉部及兩手燒燙傷之傷害，因認被告另涉犯刑法第284
    條第1 項之過失傷害罪嫌。惟按告訴乃論之罪，告訴人於第
    一審辯論終結前得撤回其告訴，又告訴經撤回者，應諭知不
    受理之判決，刑事訴訟法第238 條第1 項、第303 條第3 款
    分別定有明文。查被告所涉犯之刑法第284 條第1 項之罪，
    依同法第287 條之規定，須告訴乃論。茲據告訴人乙○○於
    本院94年6 月30日審理時，當庭撤回告訴，有本院當日審理
    筆錄可參，揆諸前開說明，本應為不受理判決，惟因公訴人
    認此部分與前揭因過失以煤氣炸燬汽車之論罪科刑部分，具
    有想像競合之裁判上一罪關係，爰不另為不受理之諭知，附
    此敘明。
七、依刑事訴訟法第449 條第2 項、第450 條第1 項、第451 條
    之1 第4 項前段、第300 條，刑法第302 條第1 項、第176
    條、第175 條第3 項、第47條、第41條第1 項前段、第38條
    第1 項第2 款，罰金罰鍰提高標準條例第1 條前段、第2 條
    ，逕以簡易判決處刑如主文。
中　　華　　民　　國　　94　　年　　7 　　月　　29　　日
                  刑事第十一庭  審判長法  官  蔡 榮 澤
                                      法  官  魏 于 傑
                                      法  官  丁 俊 成
以上正本證明與原本無異。
不得上訴。
        　　　　　　　　　　　　　　　書記官　簡 慧 瑛
中　　華　　民　　國　　94　　年　　8 　　月　　26　　日
附錄本案論罪科刑依據之法條：
刑法第302條：
私行拘禁或以其他非法方法，剝奪人之行動自由者，處五年以下
有期徒刑、拘役或三百元以下罰金。
因而致人於死者，處無期徒刑或七年以上有期徒刑，致重傷者，
處三年以上十年以下有期徒刑。
第一項之未遂犯罰之。
刑法第175條：
放火燒燬前二條以外之他人所有物，致生公共危險者，處一年以
上七年以下有期徒刑。
放火燒燬前二條以外之自己所有物，致生公共危險者，處三年以
下有期徒刑。
失火燒燬前二條以外之物，致生公共危險者，處拘役或三百元以
下罰金。
刑法第176條：
故意或因過失，以火藥、蒸氣、電氣、煤氣或其他爆裂物，炸燬
前三條之物者，準用各該條放火、失火之規定。
